【裁判字號】    97,訴,1124
【裁判日期】    971215
【裁判案由】    毒品危害防制條例
【裁判全文】
臺灣臺北地方法院刑事判決              97年度訴字第1124號
公  訴  人  臺灣臺北地方法院檢察署檢察官
被      告  甲○○
                      樓
上列被告因毒品危害防制條例案件，經檢察官提起公訴（97年度
毒偵字第1237號），因被告於準備程序進行中就被訴事實為有罪
之陳述，經本院合議庭裁定由受命法官獨任進行簡式審判程序，
本院判決如下：
    主  文
甲○○施用第一級毒品，累犯，處有期徒刑拾月。扣案第二級毒
品甲基安非他命壹包（毛重：壹點零貳壹公克，淨重：零點捌貳
壹公克）沒收銷燬之；扣案吸食器壹組沒收。
    事  實
一、甲○○前於民國90年間因施用毒品案件，經臺灣板橋地方法
    院以90年度毒聲字第673 號裁定令入戒治處所施以強制戒治
    ，嗣經裁定停止戒治，所餘期間付保護管束，於91年2 月6
    日保護管束期滿執行完畢，並經臺灣板橋地方法院檢察署檢
    察官於91年4 月4 日以91年度戒毒偵字第171 號不起訴處分
    確定；又於93年間，因違反槍砲彈藥刀械管制條例、毒品危
    害防制條例案件，經臺灣板橋地方法院於94年2 月25日以93
    年度訴字第2018號判決分別判處有期徒刑1 年1 月、7 月，
    應執行有期徒1 年6 月確定；另於94年間，因違反毒品危害
    防制條例案件，經本院以94年度易緝字第204 號判決判處有
    期徒刑6 月確定；復因違反毒品危害防制條例案件，經本院
    以94年度訴字第1554號判決判處有期徒刑10月確定；再因偽
    造文書案件，經本院以95年度簡字第2913號判決判處有期徒
    刑3 月確定；且於95年間因詐欺案件，經臺灣板橋地方法院
    以95年度簡字第6737號判決判處有期徒刑4 月確定；更於96
    年間因贓物案件，經臺灣宜蘭地方法院96年度羅簡字第193
    號判決判處有期徒刑3 月確定。前開罪刑，經臺灣宜蘭地方
    法院以96年聲減字第805 號裁定分別減刑，定應執行有期1
    年11月確定，甫於96年9 月4 日縮短刑期執行完畢。詎仍不
    知悔改，於97年3 月19日18時許，在臺北市○○區○○街上
    麥當勞之廁所內，以參混之方式同時施用第一級毒品海洛因
    及第二級毒品安非他命。嗣於97年3 月19日22時許，在臺北
    市萬華區○○○路16號前，因形跡可疑而為警盤檢，並查獲
    甲基安非他命1 包（毛重：1.021 公克，淨重：0.821 公克
    ）及吸食器1 組等物，始知上情。
二、案經臺北市政府警察局萬華分局報告臺灣臺北地方法院檢察
    署檢察官偵查起訴。
    理  由
一、經本院訊問後，被告甲○○對於上揭犯罪事實均坦承不諱；
    而被告於警詢後所採之尿液，經送驗結果呈第一級毒品嗎啡
    及第二級毒品甲基安非他命之陽性反應，此有台灣尖端先進
    生技醫藥股份有限公司97年4 月3 日所出具之濫用藥物檢驗
    報告在卷可稽；另扣案疑似甲基安非他命1 包，經送驗結果
    ，確含第二級甲基安非他命成分，此有交通部民用航空局航
    空醫務中心97年4 月15日出具之毒品鑑定書在卷可證；並有
    吸食器1 組扣案可資佐證。綜此，由前述相關書證及證物等
    補強證據，足證被告之自白核與事實相符。是本件事證明確
    ，被告犯行堪以認定，應予依法論科。
二、按海洛因與安非他命燃燒或加熱燒烤時，可能產生降解，其
    降解程度因燒烤溫度高低不用而異，惟仍有可能部分海洛因
    及甲基安非他命維持原態，故仍能達到海洛因及甲基安非他
    命之施用效果（行政院衛生署管制藥品管理局93年8 月17日
    管檢字第0930007733號函可資參照）；施用者之尿中應可檢
    出嗎啡、甲基安非他命之陽性反應，惟須考慮其施用方式、
    施用劑量、施用頻率、飲用水之多寡、個人體質、代謝情況
    及尿液收集時間等因素（行政院衛生署管制藥品管理局93年
    9 月6 日管檢字第0930008112號函可資參照）。本件被告之
    尿液經送驗結果，雖呈嗎啡及甲基安非他命之陽性反應，但
    不能排除被告係同時置入吸食器中燒烤而同時施用之可能性
    ；且被告業於本院審理時供稱：「（問：被告你自己在警詢
    、偵訊及法院中所言，是否實在？）實在，施用海洛因、安
    非他命是在台北市○○街麥當勞以玻璃球方式，上開二種毒
    品同時燃燒施用。（問：為何在警察局沒有承認施用海洛因
    ？）因為當天我身上沒有海洛因，所以我就沒有承認。（問
    ：一、二級毒品一起施用，會有效果？會不會太浪費了？）
    還是有效果，因為當時我手斷了很痛，所以我想一、二級毒
    品一起用，效果會比較好。（問：為何在警察局會說是因為
    上日夜班，所以才施用毒品？與今日在本院所言不一？）我
    之前上夜班施用安非他命，後來手斷了，才施用海洛因。（
    問：本案之施用方式與97訴字1304號之施用方式，有無不同
    ？）不一樣，那次是用海洛因，是用注射方式施用。之前一
    、二級毒品一起施用過後，發現沒有達到比較強的效果，所
    以改用吸毒方式。」等語。綜此，基於「罪證有疑，利於被
    告」之原則，自應為有利於被告之認定，亦即應認被告係以
    一次之施用行為，而同時施用上開二種毒品。
三、核被告所為，係犯毒品危害防制條例第10條之施用第一級、
    第二級毒品罪。被告以一行為觸犯施用第一級毒品及第二級
    毒品罪，為想像競合犯，依刑法第55條之規定，應從較重之
    施用第一級毒品罪處斷，公訴意旨認應分論併罰，尚有未洽
    。又被告持有海洛因及安非他命後施用，其持有之低度行為
    ，應為施用之高度行為所吸收，均不另論罪。另被告前有如
    事實欄所載之前科，此有臺灣高等法院被告全國前案紀錄表
    1 份在卷供參，則被告於5 年內故意再犯本件有期徒刑以上
    之罪，為累犯，應依法加重其刑。爰審酌：被告前經觀察、
    勒戒及強制戒治後，猶未戒除施用毒品之惡習，其抗拒毒品
    之意志力顯然薄弱，惟念及被告施用毒品僅戕害個人之身體
    、健康，未因施用施用毒品需要金錢而從事財產犯罪，且犯
    罪後於警詢及本院審理時均能坦承犯行，尚稱有悔意之態度
    等一切情狀，量處如主文所示之刑。扣案第二級毒品甲基安
    非他命1 包（毛重：1.021 公克，淨重：0.821 公克），係
    查獲之毒品，應依毒品危害防制條例第18條第1 項前段規定
    ，沒收銷燬之；至扣案吸食器1 組，雖非專供施用毒品之物
    ，惟係供被告施用毒品所用之物，且為其所有，業據被告供
    承在卷，應依刑法第38條第1 項第2款宣告沒收。
據上論斷，應依刑事訴訟法第273 條之1 第1 項、第299 條第1
項前段，毒品危害防制條例第10條第1 項、第2 項、第18條第1
項前段，刑法第11條前段、第55條、第47條第1 項、第38條第1
項第2 款，判決如主文。
本案經檢察官簡逸薇到庭執行職務。
中    華    民    國    97    年    12    月    15    日
                        刑事第六庭    法  官  林孟皇
本正本證明與原本無異。
如不服本判決，應於送達後10日內向本院提出上訴狀。
                                      書記官  楊雅鈞
中    華    民    國    97    年    12    月    15    日
附錄本案論罪科刑法條全文：
毒品危害防制條例第10條
施用第一級毒品者，處六月以上五年以下有期徒刑。
施用第二級毒品者，處三年以下有期徒刑。


司法院資訊處製作；財團法人民間司法改革基金會備份。
